【裁判字號】    98,審訴,2712
【裁判日期】    990115
【裁判案由】    違反藥事法等
【裁判全文】
臺灣桃園地方法院刑事判決            98年度審訴字第2712號
公  訴  人  臺灣桃園地方法院檢察署檢察官
被      告  丙○○原名陳燕玲.
被      告  甲○○○○○○○○.
選任辯護人  周建才律師
上列被告因違反藥事法等案件，經檢察官提起公訴（98年度偵字
第6236、18195 號、98年度毒偵字第3704號），被告於準備程序
進行中為有罪陳述，經本院合議庭裁定由受命法官獨任進行簡式
審判程序，判決如下：
    主  文
丙○○明知為禁藥而轉讓，共三罪，各處有期徒刑參月；又施用
第二級毒品，處有期徒刑貳月。應執行有期徒刑陸月，均緩刑貳
年。
陳敏華明知為禁藥而轉讓，處有期徒刑貳月，緩刑貳年。
    事  實  及  理  由
一、被告所犯之罪，為死刑、無期徒刑、最輕本刑3 年以上有期
    徒刑或高等法院管轄第一審案件以外之罪，而被告於本院準
    備程序進行中，就被訴事實為有罪之陳述，經本院告知簡式
    審判程序意旨，並聽取公訴人及被告之意見後，依刑事訴訟
    法第273條之1第1項之規定，裁定依簡式審判程序審理。
二、犯罪事實：
  (一)丙○○明知甲基安非他命係毒品危害防制條例第2 條第2 項
    第2 款所列之第二級毒品，亦屬於藥事法第22條第1 項第1
    款所列之禁藥，不得非法轉讓，竟分別基於轉讓甲基安非他
    命之犯意，而為下列犯行：(1)於98年3 月初某日下午，在桃
    園縣八德市合興36之2 號內，接續轉讓數量不詳之甲基安非
    他命予友人CHAIKAEW DAOSADET （中文姓名賴蔡嬌，下稱賴
    蔡嬌）、楊麗菁及甲○○○○○○○○ ○○○○○○○○○ （中文姓名陳敏華
    ，下稱陳敏華）施用。(2)於98年3 月中旬某日下午，在桃園
    縣八德市合興36之2 號內，接續轉讓數量不詳之甲基安非他
    命予友人賴蔡嬌、楊麗菁及陳敏華施用。(3)於98年3 月16日
    凌晨某時，與陳敏華共同至台北縣五股鄉某非屬公開場所之
    不詳地點賭博時，以新台幣（下同）2000 元 之價額，向某
    真實姓名年籍不詳之成年男子購得重量不詳之甲基安非他命
    1 小包後，從中取部分甲基安非他命供己施用及轉讓予陳敏
    華施用後（丙○○、陳敏華施用毒品部分均經臺灣桃園地方
    法院檢察署檢察官另案偵結），再將所餘重量不詳之甲基安
    非他命1 小包亦無償接續轉讓陳敏華。
  (二)丙○○前於民國98年間，因施用毒品案件，經本院以98年度
    毒聲字第303 號裁定送觀察、勒戒後，因認無繼續施用毒品
    之傾向，於98年5 月27日釋放出所，該次犯行並經臺灣桃園
    地方法院檢察署檢察官以98年度毒偵字第871 、1427號為不
    起訴處分確定。詎仍不知悔改，復基於施用第二級毒品甲基
    安非他命之犯意，於98年7 月29日中午12時許，在桃園縣龜
    山鄉○○路202 巷7 號3 樓內，以玻璃球吸食器燒烤吸食之
    方式施用甲基安非他命1 次。嗣於同日下午3 時50分許，在
    上址內為警查獲。
  (三)陳敏華明知甲基安非他命係毒品危害防制條例第2 條第2 項
    第2 款所列之第二級毒品，亦屬於藥事法第22條第1 項第1
    款所列之禁藥，不得非法轉讓，竟基於轉讓甲基安非他命之
    犯意，於98年3 月16日下午5 時許，在桃園縣八德市合興36
    之2 號內，將丙○○贈與之甲基安非他命1 小包無償轉讓與
    乙○○施用。嗣於同日晚間7 時許，在上址內為警查獲，始
    悉上情。
三、認定被告犯罪所憑之證據：
  (一)被告丙○○於警詢、偵訊及本院審理時、被告陳敏華於偵訊
    及本院審理時之自白。
  (二)證人賴蔡嬌於警詢及偵訊時、證人陳敏華於偵訊時、證人乙
    ○○於偵訊時之具結證述。
  (三)台灣檢驗科技股份有限公司濫用藥物檢驗報告暨桃園縣政府
    警察局楊梅分局被採尿人尿液暨毒品真實姓名與編號對照表
    各2 紙、台灣尖端先進生技醫藥股份有限公司濫用藥物檢驗
    報告暨臺北市政府警察局偵辦毒品案件尿液檢體委驗單各1
    紙。
四、附記事項：
    被告丙○○及陳敏華持有第二級毒品甲基安非他命後，進而
    施用及轉讓，其持有之低度行為應被其施用及轉讓之高度行
    為所吸收，不另論罪。又被告丙○○各接續轉讓第二級毒品
    甲基安非他命與賴蔡嬌、楊麗菁及陳敏華，及接續轉讓第二
    級毒品甲基安非他命與陳敏華之犯行，時間密接，顯係基於
    單一犯意為之，均論以包括一罪。另被告丙○○三次轉讓第
    二級毒品甲基安非他命及一次施用第二級毒品甲基安非他命
    之犯行，犯意個別，行為互殊，應予分論併罰。起訴書誤載
    為二次施用第二級毒品甲基安非他命之犯行，應予更正。末
    查被告丙○○及陳敏華均未曾因故意犯罪受有期徒刑以上刑
    之宣告，有臺灣高等法院被告前案紀錄表在卷可稽，其因一
    時失慮致罹犯本案，於本院準備程序中均承認犯行，本院認
    其二人經此科刑教訓後，均應知所警惕信無再犯之虞，認所
    宣告之刑，均以暫不執行為適當，各宣告緩刑二年，以勵自
    新。
五、應適用之法條：
    刑事訴訟法第273 條之1 第1 項、第299 條第1 項前段、第
    310 條之2 ，毒品危害防制條例第10條第2 項，藥事法第83
    條第1 項，刑法第11條、第51條第5 款、第74條第1 項第1
    款。
六、如不服本判決，應於判決送達後10日內向本院提出上訴狀（
    應附繕本），其未敘述上訴理由者，應於上訴期間屆滿後20
    日內補提理由書狀於本院，上訴於臺灣高等法院。
本案經檢察官顏世翠到庭執行職務。
中    華    民    國    99    年     1     月    15   日
                    刑事庭  法  官  林孟宜
以上正本證明與原本無異。
                            書記官  洪明媚
中    華    民    國    99    年     1     月    15   日
附錄本案論罪科刑法條：
毒品危害防制條例第10條第2項
施用第二級毒品者，處 3 年以下有期徒刑。
藥事法第83條第1項
明知為偽藥或禁藥，而販賣、供應、調劑、運送、寄藏、牙保、
轉讓或意圖販賣而陳列者，處7 年以下有期徒刑，得併科新臺幣
5 百萬元以下罰金。

司法院資訊處製作；財團法人民間司法改革基金會備份。
